Minutes et répertoires du notaire François MOUCHET, 24 décembre 1839 - 31 juillet 1873 (étude XX)
Archives nationales
- Minutes de François MOUCHET, 24 décembre 1839 - septembre 1873; MC/ET/XX/967 - MC/ET/XX/1123
  - Minutes. 1856, juin - juillet, juin - juillet 1856; MC/ET/XX/1043
    - Inventaire après décès d'Hervé Louis François Jean Bonnaventure Clerel de Tocqueville, 16 juin 1856; MC/ET/XX/1043
      Date de création de la notice: 2011
      inventaire après décès; Tocqueville, Hervé Clérel (1772-1856, comte de)
  - Minutes. 1856, août - octobre, août - octobre 1856; MC/ET/XX/1044
    - Inventaire après décès d'Anatole Nicolas Pector, dressé entre le 8 septembre 1856 et le 18 février 1857, dans son appartement au premier étage d'une maison située 2, rue Favart, où le défunt est mort le 23 août 1856, à la requête de sa veuve, Jeanne Geneviève Athalie Le Bègue, rentière, demeurant même adresse et de leur fils, Anatole Jean Sosthène Pector, étudiant en droit, mineur émancipé, demeurant avec sa mère. (15 f.)., MC/ET/XX/1044
      De l'image fixe à l'image animée (1820-1910), documents du Minutier central des notaires de Paris relatifs à l'histoire des photographes et de la photographie, par Marc Durand, Paris, Archives nationales, 2013 (sous presse), notice n° 3910 (version dématérialisée de l'instrument de recherche, les notices biographiques et compléments de descriptions d'actes ne se trouvent que sur la version papier de l'ouvrage, voir contexte dans le Plan d’orientation général - Notaires de Paris, guides thématiques du Minutier).
      Favart (rue); Pector, Anatole Nicolas; Le Bègue, Jeanne Geneviève Athalie; Pector, Anatole Jean Sosthène
  - Minutes. 1856, novembre - décembre, novembre - décembre 1856; MC/ET/XX/1045
  - Minutes. 1857, janvier - mars, janvier - mars 1857; MC/ET/XX/1046
  - Minutes. 1857, avril - mai, avril - mai 1857; MC/ET/XX/1047
  - Minutes. 1857, juin - juillet, juin - juillet 1857; MC/ET/XX/1048
  - Minutes. 1857, août - octobre, août - octobre 1857; MC/ET/XX/1049
  - Minutes. 1857, novembre - décembre, novembre - décembre 1857; MC/ET/XX/1050
  - Minutes. 1858, janvier - mars, janvier - mars 1858; MC/ET/XX/1051
  - Minutes. 1858, avril - juin, avril - juin 1858; MC/ET/XX/1052
  - Minutes. 1858, juillet - septembre, juillet - septembre 1858; MC/ET/XX/1053
  - Minutes. 1858, octobre - décembre, octobre - décembre 1858; MC/ET/XX/1054
  - Minutes. 1859, janvier - février, janvier - février 1859; MC/ET/XX/1055
  - Minutes. 1859, mars, mars 1859; MC/ET/XX/1056
  - Minutes. 1859, avril - mai, avril - mai 1859; MC/ET/XX/1057
    - Cahier des charges pour la vente d'un fonds de photographie et d'un droit au bail de partie d'une maison située au 14 rue de Navarin, dépendant de la société ayant existée de fait entre Paul Coutem, artiste photographe demeurant même adresse, et Ernest Portait, aujourd'hui décédé, à la requête d'Étienne Auguste Juge, avocat. La mise à prix est fixée à 1 500 francs., 4 avril 1859; MC/ET/XX/1057
      À la suite: Procès-verbal d'adjudication au profit de Charles Portait, demeurant à Saint-Quentin, pour la somme principale de 1 520 francs, 4 avril 1859.
      De l'image fixe à l'image animée (1820-1910), documents du Minutier central des notaires de Paris relatifs à l'histoire des photographes et de la photographie, par Marc Durand, Paris, Archives nationales, 2013 (sous presse), notice n° 1203 (version dématérialisée de l'instrument de recherche, les notices biographiques et compléments de descriptions d'actes ne se trouvent que sur la version papier de l'ouvrage, voir contexte dans le Plan d’orientation général - Notaires de Paris, guides thématiques du Minutier).
      Navarin (rue de); Coutem, Paul; Portait, Ernest; Portait, Charles; Juge, Étienne Auguste
    - Dépôt judiciaire du testament d'Alexis Charles Henri Clerel de Tocqueville., 3 mai - 3 décembre 1859; MC/RS//1150
      À la suite: consentement à exécution dudit testament, 4 juin 1859; acceptation par Mme de Tocqueville, 3 décembre 1859.
      Le testament date du 4 avril 1859
      MC/ET/XX/1057
      Actes signalés par le personnel du Minutier central des notaires de Paris, 2002-2011 (base de données migrée: voir contexte dans le Plan d’orientation général - Notaires de Paris, guides thématiques du Minutier).
      Date de création de la notice: 2005
      testament; Tocqueville, Alexis de (1805-1859); dépôt de pièces; accord
  - Minutes. 1859, juin - juillet, juin - juillet 1859; MC/ET/XX/1058
  - Minutes. 1859, août - septembre, août - septembre 1859; MC/ET/XX/1059
  - Minutes. 1859, octobre - décembre, octobre - décembre 1859; MC/ET/XX/1060
  - Minutes. 1860, janvier - février, janvier - février 1860; MC/ET/XX/1061
  - Minutes. 1860, mars - avril, mars - avril 1860; MC/ET/XX/1062
  - Minutes. 1860, mai - juin, mai - juin 1860; MC/ET/XX/1063
  - Minutes. 1860, juillet - septembre, juillet - septembre 1860; MC/ET/XX/1064
  - Minutes. 1860, octobre - décembre, octobre - décembre 1860; MC/ET/XX/1065
  - Minutes. 1861, janvier - mars, janvier - mars 1861; MC/ET/XX/1066
  - Minutes. 1861, avril - mai, avril - mai 1861; MC/ET/XX/1067
  - Minutes. 1861, juin - juillet, juin - juillet 1861; MC/ET/XX/1068
  - Minutes. 1861, août - octobre, août - octobre 1861; MC/ET/XX/1069
  - Minutes. 1861, novembre - décembre, novembre - décembre 1861; MC/ET/XX/1070
  - Minutes. 1862, janvier - mars, janvier - mars 1862; MC/ET/XX/1071
  - Minutes. 1862, avril - mai, avril - mai 1862; MC/ET/XX/1072
  - Minutes. 1862, juin - juillet, juin - juillet 1862; MC/ET/XX/1073
  - Minutes. 1862, août - septembre, août - septembre 1862; MC/ET/XX/1074
  - Minutes. 1862, octobre - décembre, octobre - décembre 1862; MC/ET/XX/1075
  - Minutes. 1863, janvier - mars, janvier - mars 1863; MC/ET/XX/1076
  - Minutes. 1863, avril - juin, avril - juin 1863; MC/ET/XX/1077
  - Minutes. 1863, juillet - septembre, juillet - septembre 1863; MC/ET/XX/1078
  - Minutes. 1863, octobre - décembre, octobre - décembre 1863; MC/ET/XX/1079
  - Minutes. 1864, janvier - mars, janvier - mars 1864; MC/ET/XX/1080
  - Minutes. 1864, avril - juin, avril - juin 1864; MC/ET/XX/1081
  - Minutes. 1864, juillet - septembre, juillet - septembre 1864; MC/ET/XX/1082
    - Dépôt du testament olographe de Thomas Philippe Edmé Foucher, notaire., 7 juillet 1864; MC/ET/XX/1082
      Philippe Bertholet, Études et notaires parisiens en 1803, Paris Association des notaires du Châtelet, 2004 [594 actes] (voir contexte dans le Plan d’orientation général - Notaires de Paris, guides thématiques du Minutier).
      dépôt de pièces; testament; Foucher, Thomas Philippe Edmé; notaire
  - Minutes. 1864, octobre - décembre, octobre - décembre 1864; MC/ET/XX/1083
  - Minutes. 1865, janvier - mars, janvier - mars 1865; MC/ET/XX/1084
  - Minutes. 1865, avril - juin, avril - juin 1865; MC/ET/XX/1085
  - Minutes. 1865, juillet - septembre, juillet - septembre 1865; MC/ET/XX/1086
  - Minutes. 1865, octobre - décembre, octobre - décembre 1865; MC/ET/XX/1087
  - Minutes. 1866, janvier - mars, janvier - mars 1866; MC/ET/XX/1088
    - Bail pour trois, six ou neuf ans, par Richard Seymour Conwa, marquis d'Hertford, propriétaire, demeurant 2, rue Laffitte, représenté par Paul Eugène Baux, à Jean-Baptiste Ferdinand Mulnier, photographe, demeurant 25, boulevard des Italiens, d'une vitrine pour exposition de photographies et daguerréotypes, située 24 et 26, boulevard des Italiens. Loyer annuel de 1 500 francs, payable par trimestre, les 17 et 22 mars 1866. Extrait: 5e de ne pouvoir faire dans les lieux loués aucune autre chose qu'une exposition de photographies ou daguerréotypes., 17 mars 1866 - 22 mars 1866; MC/ET/XX/1088
      De l'image fixe à l'image animée (1820-1910), documents du Minutier central des notaires de Paris relatifs à l'histoire des photographes et de la photographie, par Marc Durand, Paris, Archives nationales, 2013 (sous presse), notice n° 3691 (version dématérialisée de l'instrument de recherche, les notices biographiques et compléments de descriptions d'actes ne se trouvent que sur la version papier de l'ouvrage, voir contexte dans le Plan d’orientation général - Notaires de Paris, guides thématiques du Minutier).
      Laffitte (rue); Italiens (boulevard des); Conwa, Richard Seymour; Baux, Paul Eugène; Mulnier, Jean-Baptiste Ferdinand
  - Minutes. 1866, avril - mai, avril - mai 1866; MC/ET/XX/1089
  - Minutes. 1866, juin - août, juin - août 1866; MC/ET/XX/1090
  - Minutes. 1866, septembre - octobre, septembre - octobre 1866; MC/ET/XX/1091
  - Minutes. 1866, novembre - décembre, novembre - décembre 1866; MC/ET/XX/1092
  - Minutes. 1867, janvier - mars, janvier - mars 1867; MC/ET/XX/1093
  - Minutes. 1867, avril - juin, avril - juin 1867; MC/ET/XX/1094
  - Minutes. 1867, juillet - août, juillet - août 1867; MC/ET/XX/1095
  - Minutes. 1867, septembre - octobre, septembre - octobre 1867; MC/ET/XX/1096
  - Minutes. 1867, novembre - décembre, novembre - décembre 1867; MC/ET/XX/1097
  - Minutes. 1868, janvier - mars, janvier - mars 1868; MC/ET/XX/1098
    - Vente par Pierre Célestin Petit, propriétaire, boulevard Malesherbes, n° 10, à Bernard Lecomte, propriétaire, rue des Barrières, n° 26, d'un terrain rue de Maubeuge, moyennant 13908 francs., 26 mars 1868; MC/ET/XX/1098
      Plan
      MC/RE/XX/20
      Date de création de la notice: 2003
      acte de vente; Barrières (rue des); Malesherbes (boulevard); Maubeuge (rue de); Lecomte, Bernard; Petit, Pierre Célestin
  - Minutes. 1868, avril - mai, avril - mai 1868; MC/ET/XX/1099
  - Minutes. 1868, juin - août, juin - août 1868; MC/ET/XX/1100
  - Minutes. 1868, septembre - octobre, septembre - octobre 1868; MC/ET/XX/1101
  - Minutes. 1868, novembre - décembre, novembre - décembre 1868; MC/ET/XX/1102
  - Minutes. 1868, janvier - mars, janvier - mars 1869; MC/ET/XX/1103
  - Minutes. 1869, avril - juin, avril - juin 1869; MC/ET/XX/1104
  - Minutes. 1869, juillet - septembre, juillet - septembre 1869; MC/ET/XX/1105
  - Minutes. 1869, octobre - décembre, octobre - décembre 1869; MC/ET/XX/1106
  - Minutes. 1870, janvier - mars, janvier - mars 1870; MC/ET/XX/1107
    - Bail pour douze ans, par Jeanne Geneviève Athalie Le Bègue, veuve d'Anatole Nicolas Pector, demeurant 11, rue d'Albe et son fils, Anatole Jean Sosthène Pector, propriétaire, demeurant 9, rue d'Albe, à Adolphe Rougier, marchand de nouveautés, demeurant 96, rue de Rivoli, d'une boutique, chambre et divers lieux dépendant d'une maison située même adresse, angle de la rue Pernelle. Loyer annuel de 10 200 francs, payable par trimestre., 7 février 1870; MC/ET/XX/1107
      De l'image fixe à l'image animée (1820-1910), documents du Minutier central des notaires de Paris relatifs à l'histoire des photographes et de la photographie, par Marc Durand, Paris, Archives nationales, 2013 (sous presse), notice n° 3913 (version dématérialisée de l'instrument de recherche, les notices biographiques et compléments de descriptions d'actes ne se trouvent que sur la version papier de l'ouvrage, voir contexte dans le Plan d’orientation général - Notaires de Paris, guides thématiques du Minutier).
      Rivoli (rue de); Albe (rue d'); Pernelle (rue); Pector, Anatole Jean Sosthène; Pector, Anatole Nicolas; Le Bègue, Jeanne Geneviève Athalie; Rougier, Adolphe
    - Bail pour douze ans, par Jeanne Geneviève Athalie Le Bègue, veuve d'Anatole Nicolas Pector, demeurant 11, rue d'Albe et son fils, Anatole Jean Sosthène Pector, propriétaire, demeurant 9, rue d'Albe, à Marie Anne Boille, épouse de François Mongolin, demeurant 96, rue de Rivoli, d'une boutique, chambre et divers lieux dépendant d'une maison située même adresse, angle du boulevard de Sébastopol. Loyer annuel de 8 000 francs, payable par trimestre., 3 mars 1870; MC/ET/XX/1107
      De l'image fixe à l'image animée (1820-1910), documents du Minutier central des notaires de Paris relatifs à l'histoire des photographes et de la photographie, par Marc Durand, Paris, Archives nationales, 2013 (sous presse), notice n° 3912 (version dématérialisée de l'instrument de recherche, les notices biographiques et compléments de descriptions d'actes ne se trouvent que sur la version papier de l'ouvrage, voir contexte dans le Plan d’orientation général - Notaires de Paris, guides thématiques du Minutier).
      Rivoli (rue de); Albe (rue d'); Sébastopol (boulevard de); Pector, Anatole Jean Sosthène; Pector, Anatole Nicolas; Le Bègue, Jeanne Geneviève Athalie; Boille, Marie Anne; Mongolin, François
  - Minutes. 1870, avril - mai, avril - mai 1870; MC/ET/XX/1108
  - Minutes. 1870, juin - juillet, juin - juillet 1870; MC/ET/XX/1109
  - Minutes. 1870, août - décembre, août - décembre 1870; MC/ET/XX/1110
  - Minutes. 1871, janvier - mars, janvier - mars 1871; MC/ET/XX/1111
  - Minutes. 1871, avril - juin, avril - juin 1871; MC/ET/XX/1112
    Manque(s) constaté(s) dans cet article:
    Le mois de mai 1871 manque.
  - Minutes. 1871, juillet - août, juillet - août 1871; MC/ET/XX/1113
    - Inventaire après décès de Jean Louis Félix Potin, négociant en produits alimentaires, demeurant boulevard Sébastopol, n°103, à la requête d'Henriette Joséphine Miannay, sa femme., 11 août 1871; MC/ET/XX/1113
      inventaire après décès; Potin, Jean-Louis-Félix
  - Minutes. 1871, septembre - octobre, septembre - octobre 1871; MC/ET/XX/1114
  - Minutes. 1871, novembre - décembre, novembre - décembre 1871; MC/ET/XX/1115
  - Minutes. 1872, janvier - mars, janvier - mars 1872; MC/ET/XX/1116
  - Minutes. 1872, avril - juin, avril - juin 1872; MC/ET/XX/1117
  - Minutes. 1872, juillet - septembre, juillet - septembre 1872; MC/ET/XX/1118
  - Minutes. 1872, octobre - décembre, octobre - décembre 1872; MC/ET/XX/1119
  - Minutes. 1873, janvier - février, janvier - février 1873; MC/ET/XX/1120
  - Minutes. 1873, mars - avril, mars - avril 1873; MC/ET/XX/1121
  - Minutes. 1873, mai - juin, mai - juin 1873; MC/ET/XX/1122
  - Minutes. 1873, juillet - septembre, juillet - septembre 1873; MC/ET/XX/1123
    1873, juillet: actes passés par-devant François Mouchet.
    1873, août et septembre: actes passés par-devant Georges-Henri Mouchet.
- Répertoire(s) de François MOUCHET, 13 juillet 1839 - 28 avril 1880; MC/RE/XX/16 - MC/RE/XX/21
  - Répertoire. 1839, 13 juillet - 1847, 20 mars, 13 juillet 1839 - 20 mars 1847; MC/RE/XX/16
    Répertoire des notaires Marie-Antoine Barbier-Sainte-Marie (13 juillet-23 décembre 1839), François Mouchet (24 décembre 1839-20 mars 1847).
    Informations concernant le classement et la cotation:
    Le niveau inférieur de description, quand il existe, correspond aux mentions d'actes contenues dans le répertoire. Parmi celles-ci, certaines peuvent y être décrites, de manière plus ou moins détaillée. Pour consulter l'acte proprement dit, il convient de rechercher la cote au niveau des articles (registre ou liasse) des minutes du notaire (cote de type 'MC/ET').
    - Inventaire après décès de Augustin Roard, ancien notaire, arrivé à Tours le 12 décembre 1838., 28 décembre 1839
      MC/RE/XX/16
      Attention: la cote de répertoire (de type 'MC/RE') ne permet pas de consulter la minute de l'acte. ll convient de rechercher la cote de la minute (de type 'MC/ET') au niveau des articles (registre ou liasse) de minutes du notaire.
      L'accès aux images numérisées des pages du répertoire se fait au niveau de description supérieur (' Répertoire du notaire '), rubrique ' Consulter les archives numérisées associées'.
      Base Miriad 2 des inventaires après décès, 1801-1850, par Thierry Boudignon, avec le concours de Marie-France Nivet et du personnel du Minutier central, 1995-2012 (base de données migrée: voir contexte dans le Plan d’orientation général - Notaires de Paris, guides thématiques du Minutier).
    - Inventaire après décès de Jeanne Marie Jurus., 1er février 1840
      inventaire après décès; Jurus, Jeanne Marie
    - Inventaire après décès de Gilberte Boujon, demeurant à Paris, rue Trainée Saint-Eustache, n° 15, 8 avril 1840
      inventaire après décès; Trainée (rue); Boujon, Gilberte
    - Copie collationnée d'un extrait d'intitulé d'inventaire après décès de Claudine Lacombe, veuve de Pierre Benon, reçu par Me Courteau notaire à Mâcon le 10 juillet 1837., 18 mai 1840
      inventaire après décès; Mâcon (Saône-et-Loire); Lacombe, Claudine; Benon, Pierre
    - Inventaire après décès de Barthélemy Gabriel Bodiment, avoué, rue Monsigny, n° 3., 26 mai 1840
      inventaire après décès; Monsigny (rue); Bodiment, Barthélemy Gabriel; avoué
    - Inventaire après décès de Marie Françoise Perguent, veuve de Jean Pierre Beaumont, à la requête de Jean Pierre Besse, rue du Murier, n° 1., 29 mai 1840
      inventaire après décès; Mûrier (rue du); Perguent, Marie Françoise; Beaumont, Jean Pierre; Besse, Jean Pierre
    - Inventaire après décès de Julie Nelie Bedier de Beauverger, épouse de Alphonse Jacques Antoine Perret Lebeaud, demeurant à Paris, rue Saint-Marc, n° 6., 2 juillet 1840
      inventaire après décès; Saint-Marc (rue); Bedier de Beauverger, Julie Nelie; Perret Lebeaud, Alphonse Jacques Antoine
    - Inventaire après décès de Joseph Pinchaud, demeurant à Paris, rue Grange aux Belles, n° 18., 4 juillet 1840
      inventaire après décès; Grange-aux-Belles (rue de la); Pinchaud, Joseph
    - Inventaire après décès de Louise Paule Charlotte Pouget-Desmareilles, veuve de Pierre Jacques Nicolas Rolland, demeurant à Paris, rue Bleue, n° 24., 17 août 1840
      inventaire après décès; Bleue (rue); Pouget-Desmareilles, Louise Paule Charlotte; Rolland, Pierre Jacques Nicolas
    - Inventaire après décès de François Nicolas Lorrain, demeurant à Paris, rue du Faubourg Saint-Martin, n° 154, arrivé le 27 août 1840., 21 septembre 1840
      19 février 1848, inventaire après dissolution de la société veuve Lorrain et Compagnie, RE/XX/17.
      inventaire après décès; Faubourg-Saint-Martin (rue du); Lorrain, François Nicolas
    - Inventaire après décès de Yves Gestin, demeurant à Paris, rue Neuve Coquenard, n° 24, à la requête de Louise Amélie Daniel sa veuve, demeurant rue Neuve Bréda, n° 17., 24 octobre 1840
      inventaire après décès; Neuve-Bréda (rue); Neuve-Coquenard (rue); Gestin, Yves; Daniel, Louise Amélie
    - Inventaire après décès de Julie Michelle Andrieux, épouse de Pierre Victor Alexandre Labrouste, demeurant à Paris, rue de Reims, n° 5., 16 novembre 1840
      Acte passé par-devant un notaire substituant:
      Me Gondouin.
      inventaire après décès; Reims (rue de); Andrieux, Julie Michelle; Labrouste, Pierre Victor Alexandre
    - Inventaire après décès de Denis François Morand, demeurant rue Saint-Victor, n° 96., 28 novembre 1840
      inventaire après décès; Saint-Victor (rue); Morand, Denis François
    - Inventaire après décès de Théodore Isidore Jacques Delaporte, demeurant aux Batignoles, rue des Dames, n° 75., 2 janvier 1841
      inventaire après décès; Batignolles (quartier); Dames (rue des); Delaporte, Théodore Isidore Jacques
    - Inventaire après décès de Michelle Françoise Boupnel, veuve de Etienne Denis Duvivier, demeurant passage Tivoli, n° 9., 1er février 1841
      inventaire après décès; Tivoli (passage de); Boupnel, Michelle Françoise; Duvivier, Etienne Denis
    - Inventaire après décès de Gabrielle Constant, épouse de Giraud Mallet, demeurant à Paris, rue Coquenard, n° 6., 24 février 1841
      inventaire après décès; Coquenard (rue); Constant, Gabrielle; Mallet, Giraud
    - Inventaire après décès de Jean Louis Beaudesson, ancien notaire, demeurant à Paris, rue Hauteveille, n° 49, à la requête de Claudine Roard, sa veuve. Supplément d'inventaire., 15 mars 1841 - 17 avril 1841
      inventaire après décès; Hauteville (rue d'); Beaudesson, Jean Louis; Roard, Claudine; notaire
    - Inventaire après décès de Louise Caroline Pierron, épouse de Michel Eugène Meurice, demeurant à Paris, rue Vivienne, n° 12., 3 avril 1841
      inventaire après décès; Vivienne (rue); Pierron, Louise Caroline; Meurice, Michel Eugène
    - Inventaire après décès de Marie Antoinette Béatrix, épouse de François Antoine Loberot, demeurant à Paris, rue du Faubourg du Roule, n° 34., 5 avril 1841
      inventaire après décès; Faubourg-du-Roule (rue du); Béatrix, Marie Antoinette; Loberot, François Antoine
    - Inventaire après décès de François Joseph Mot, demeurant à Paris, rue de Richelieu, n° 15., 15 avril 1841
      Me Cahouet.
      inventaire après décès; Richelieu (rue de); Mot, François Joseph
    - Inventaire après décès de Camille Henriette Reynier, demeurant à Paris, rue Saint-Martin, n° 261., 24 avril 1841
      inventaire après décès; Saint-Martin (rue); Reynier, Camille Henriette
    - Inventaire après décès de Aline Esther Françoise Maire, épouse de M. Grisard, décédée à Paris, rue des Bons Enfants, n° 8., 22 mai 1841
      inventaire après décès; Bons-Enfants (rue des); Maire, Aline Esther Françoise; Grisard, M.
    - Inventaire après décès de Jean-Baptiste Noël Hippolyte Julien Seigneuret, demeurant à Paris, rue Saint-Honoré, n° 149., 22 mai 1841
      inventaire après décès; Saint-Honoré (rue); Seigneuret, Jean-Baptiste Noël Hippolyte Julien
    - Inventaire après décès de Nicolas François George, demeurant à Paris, rue des Poulies, n° 9., 16 juin 1841
      inventaire après décès; Poulies (rue des); George, Nicolas François
    - Inventaire après décès de Ursule Brunner, épouse de Jean Antoine Royer (demeurant à Lisbonne), demeurant à Paris, rue du Chantre, n° 16., 28 juin 1841 - 8 décembre 1841
      inventaire après décès; Lisbonne (Portugal); Chantre (rue du); Brunner, Ursule; Royer, Jean Antoine
    - Inventaire après décès de Anne Marguerite Julie Grante, domestique, demeurant chez M. Boilleau, arrivé à Paris le 3 juin 1841., 23 juillet 1841
      inventaire après décès; Grante, Anne Marguerite Julie; Boilleau, M.; employé de maison
    - Inventaire après décès de Jean Eparvier, demeurant à Paris, rue Traînée Saint-Eustache, n° 20., 20 août 1841
      inventaire après décès; Trainée (rue); Eparvier, Jean
    - Inventaire après décès de Aimé Isidore Bertomier, arrivé à Paris le 15 août 1841 aux Quinze-Vingt., 30 août 1841
      inventaire après décès; Quinze-Vingt (hôpital des); Bertomier, Aimé Isidore
    - Inventaire après décès de Jean Nicolas Jacquemot, demeurant à Paris, rue de la Fidélité, n° 23., 4 septembre 1841
      inventaire après décès; Fidélité (rue de la); Jacquemot, Jean Nicolas
    - Inventaire après décès de Hélène Louise Marie Morel, épouse de Bruno Dubrac, avoué, demeurant à Paris, rue Feydeau, n° 16., 18 septembre 1841
      inventaire après décès; Feydeau (rue); Morel, Hélène Louise Marie; Dubrac, Bruno
    - Inventaire après décès de Louise Arnoult, demeurant à Paris, boulevard Montparnasse (ancien)., 22 septembre 1841
      inventaire après décès; Montparnasse (boulevard du); Arnoult, Louise
    - Inventaire après décès de Jeanne Louise Pinturel, épouse de Jean Louis de La Martellière, demeurant à Paris, rue du Faubourg Poissonnière, n° 101., 23 septembre 1841
      inventaire après décès; Faubourg-Poissonnière (rue du); Pinturel, Jeanne Louise; La Martellière, Jean Louis de
    - Inventaire après décès de Pierre Charles Marestier, arrivé à Paris le 18 octobre 1841, au collège Saint-Louis., 27 octobre 1841
      inventaire après décès; Marestier, Pierre Charles (....-1841)
    - Inventaire après décès de François Anne Bona de Bresnau, arrivé à Paris, rue de Choiseul, n° 4, le 8 novembre 1841., 18 novembre 1841
      inventaire après décès; Choiseul (rue de); Bona de Bresnau, François Anne
    - Inventaire après décès de Angélique Pauline Virginie Lombard, veuve de Félix Joseph Chapel, décédée à Stockolm (Suède), le 27 avril 1841., 29 novembre 1841
      inventaire après décès; Stockholm (Suède); Lombard, Angélique Pauline Virginie; Chapel, Félix Joseph
    - Inventaire après décès de Isidore Zénon Jean Delaunay, propriétaire, arrivé à Juvisy canton de Lonjumeau, en sa demeure, le 31 octobre 1841., 17 décembre 1841